臺灣新北地方法院三重簡易庭小額民事判決
110年度重小字第3502號
原      告  新安東京海上產物保險股份有限公司桃園分公司

法定代理人  單正寰  
訴訟代理人  許昶華  
            謝京燁  
            羅天君  
被      告  陳勇証  
訴訟代理人  張佳材  
上列當事人間請求侵權行為損害賠償事件，本院於民國111年3月
17日言詞辯論終結，判決如下：
　　主　    文
一、原告之訴駁回。
二、訴訟費用新臺幣（下同）1,000元由原告負擔。
　　事實及理由
一、原告主張：
　　原告承保訴外人譽得國際運通有限公司所有車牌號碼：000-
    0000號車（下稱系爭保車）車體損失險。該車於民國109 年
    10月28日，由鍾景隆駕駛行經新北市林口區省道台15線16公
    里北上，與鄉道北78線交岔口處，遭被告駕駛KED-0701號車
    輛（下稱被告貨車）因右轉不慎，致碰撞系爭保車，致系爭
    保車受損，需14,190元之維修費用（工資及烤漆6,200元、
    零件7,990元），原告並已依約賠付。為此，爰依民法第184
    條第1項前段、第191條之2及保險法第53條第1項規定，提起
    本件訴訟。並聲明：被告應給付原告14,190元整，及自訴狀
    繕本送達翌日起至清償日止，按年息5％計算之遲延利息等語
    。
二、被告則以：
　　伊是前車，系爭事故是因為後車即系爭保車未保持安全距離
    ，伊當時右轉有打方向燈，右邊本來沒有車。伊在系爭路口
    等左邊的車過去，並聲明：請求駁回原告之訴。
三、本院之判斷：
　㈠原告主張被告貨車及系爭保車於109年10月28日，在新北市林
    口區省道台15線16公里北上，與鄉道北78線交岔口處發生碰
    撞，系爭保車因而損壞等情，業據其提出行車執照、系爭車
    輛照片、新北市政府警察局道路交通事故當事人登記聯單、
    初步分析研判表、車輛估價單、統一發票、汽車保險理賠申
    請書等件為證（本院卷第17至29頁），並經本院職權向新北
    市政府警察局林口分局調取之系爭事故調查卷宗核閱屬實。
    被告到庭，固不否認被告貨車及系爭保車於前揭時間、地點
    發生碰撞，惟以前揭情詞置辯。
　㈡按汽車行駛至交岔路口，其行進、轉彎，應依下列規定：轉
    彎車應讓直行車先行。又汽車在同一車道行駛時，除擬超越
    前車外，後車與前車之間應保持隨時可以煞停之距離，不得
    任意以迫近或其他方式，迫使前車讓道。汽車行駛時，駕駛
    人應注意車前狀況及兩車並行之間隔，並隨時採取必要之安
    全措施，不得在道路上蛇行，或以其他危險方式駕車。道路
    交通安全規則第102條第1項第7款、第94條第1項及第3項分
    別定有明文，而道路交通安全規則第102條第1項第7款所稱
    「轉彎車應讓直行車先行」之規定，係適用於「對向車道」
    及「號誌化路口紅燈允許右轉與橫向直行」、「同為幹線道
    或支線道之直行、轉彎」之車輛，及不同行車方向或不同車
    道之行駛情形，如二汽車係前後於向同一車道行駛，前後車
    係應依同規則第94條規定行駛，其行駛至交岔路口之行車秩
    序，並無前車轉彎時應禮讓後車直行之規定，上開見解與交
    通部98年2月5日交路字第0980017407號函、109年12月18日
    交路字第1090025352號函見解相同。是汽車在同一車道行駛
    時，後車與前車之間，本即應保持隨時可以煞停之距離，此
    乃駕駛人見車前狀況，尚得採取必要安全舉措，但縱見車後
    有狀況，亦無從閃躲，是駕駛人有注意車前之義務，而無注
    意車後之義務。從而，後車原則上仍應按車輛先後順序排列
    行駛，如未遵守上開交通規則之規定而發生車禍事故，即應
    認定有過失行為存在。
　㈢經查，系爭事故發生之過程，依道路交通事故現場圖所示（
    本院卷第40頁），系爭事故發生時，被告駕駛被告貨車，行
    駛至鄉道北78線與省道台15線16公里北上道路交岔口處，訴
    外人鍾景隆則駕駛系爭保車於鄉道北78線直行，於被告貨車
    之後行駛至系爭路口，是以被告貨車及系爭保車既均行駛於
    鄉道北78線同一車道，被告貨車在前、原告保車在後至系爭
    路口，則依前開說明，後車（即系爭保車）即應按車輛先後
    順序排列行駛，然系爭保車未依規定讓前車即被告貨車完成
    右轉，即逕為直行，因而與被告貨車右側車身發生碰撞，顯
    然訴外人鍾景隆未注意並保持兩車間之安全間距及保持隨時
    可以煞停之距離，適時被告駕駛之被告貨車實然無法預料，
    亦無從採取必要之閃避措施而防免車禍之發生，足徵系爭事
    故發生乃可歸責於訴外人鍾景隆未注意安全間距及保持隨時
    可煞停距離所招致，應由訴外人鍾景隆負全部過失責任，是
    被告抗辯，系爭事故係因系爭保車未保持安全間隔距離而造
    成，其無肇事因素一語，即堪可採，自無庸就系爭保車受損
    結果負損害賠償責任。
　㈣次按因故意或過失，不法侵害他人之權利者，負損害賠償 責
    任；汽車、機車或其他非依軌道行駛之動力車輛，在使用中
    加損害於他人者，駕駛人應賠償因此所生之損害。但於防止
    損害之發生，已盡相當之注意者，不在此限。民法第184條
    第1項前段、第191條之2分別定有明文。是車禍事故依侵權
    行為法律關係請求賠償，須駕駛人有故意或過失行為，且行
    為與損害結果間有相當因果關係存在，始應負賠償責任，苟
    無故意或過失，或對於防止損害之發生，已盡相當之注意者
    ，即無須負賠償之責。基此，系爭事故乃系爭保車駕駛即訴
    外人鍾景隆未保持安全間隔距離及保持隨時可以煞停之距離
    所造成之結果，此經本院認定如前，而被告就系爭保車所受
    之損害既無故意或過失之不法侵害行為，揆諸前開說明，即
    無須負任何賠償責任，而原告亦未能舉證以證明被告就系爭
    事故之發生具有故意或過失，是原告此部分之主張，即無可
    取。
四、綜上所述，原告主張依保險法第53條代位求償權及民法侵權
    行為損害賠償，請求被告賠償14,190元及自起訴狀繕本送達
    翌日起至清償日止，按年息5％計算之利息，為無理由，應予
    駁回。
五、本件事證已臻明確，兩造其餘攻防方法及舉證，核與判決結
    果無影響，爰不逐一論述。
六、訴訟費用負擔之依據：民事訴訟法第78條、第436條之19之
    規定，確定訴訟費用額如主文第2項所示。
中　　華　　民　　國　　111 　年　　4 　　月　　11　　日
　　　　　　　　　三重簡易庭  法  官  王凱俐
以上為正本係照原本作成。
對於本件判決如有不服，應於收受送達後20日內向本院提出上訴
書狀，上訴於本院合議庭，並按他造當事人之人數附具繕本。當
事人之上訴，非以判決違背法令為理由不得為之，上訴狀應記載
上訴理由，表明下列各款事項：
（一）原判決所違背之法令及其具體內容。
（二）依訴訟資料可認為原判決有違背法令之具體事實。
如未於上訴後20日內補提合法上訴理由書，法院得逕以裁定駁回
上訴。
中　　華　　民　　國　　111 　年　　4 　　月　　11　　日
                          　　書記官  林穎慧